臺灣高雄地方法院刑事判決　　　　　　　　　　　　九十三年度訴字第三一九四號
　　公　訴　人　臺灣高雄地方法院檢察署檢察官
　　被　　　告　甲○○　男　二.
右列被告因違反毒品危害防制條例案件，經檢察官提起公訴（九十三年度毒偵緝字第
五一八號）與起訴效力所及部分（九十三年度毒偵字第四八０七、五五九六、七二八
六號）本院予以審理，嗣本院訊問被告後，因被告自白犯罪，經詢問公訴人及被告意
見後，本院合議庭裁定改由受命法官行獨任進行簡式審判程序，本院判決如左：
    主  文
甲○○連續施用第一級毒品，處有期徒刑柒月。扣案之海洛因殘渣袋壹包沒收銷燬之
。扣案注射針筒陸支，塑膠鏟子參支均沒收。
    事  實
一、甲○○前因施用毒品案件，經依本院以九十二年度毒聲字第六０五九號裁定送觀
    察、勒戒後，認無繼續施用毒品之傾向，由臺灣高雄地方法院檢察署檢察官於九
    十二年十月二十四日，以九十二年度毒偵字第四九二四號為不起訴處分確定。詎
    仍不知戒絕毒品，於不起訴處分確定後五年內，復基於施用第一級毒品海洛因之
    概括犯意，自九十三年六月二十三日起至九十三年九月二十六日十時許止，連續
    在高雄縣橋頭鄉○○村○○路六合巷六三號、及橋頭鄉東林村五里林菜市場公廁
    等處，以將第一級毒品海洛摻水用注射針筒注射入體內之方式，飛法施用第一級
    毒品海洛因多次，先後於九十三年六月二十七日、在其住處為警查獲，並扣得其
    所有海洛因殘渣袋一個、塑膠鏟子壹支；於九十三年七月十九日為警在高雄縣岡
    山鎮○○路與岡山路口前道路被查獲採尿；於九十三年七月二十四日在其住處附
    近被查獲而採尿送驗；於九十三年九月八日在其住處為警查獲，扣得其所有供注
    射毒品使用之注射針筒五支、塑膠鏟子二支；於九十三年九月二十六日因犯搶奪
    案被警逮捕採尿送驗結果確呈嗎啡陽性反應而查獲。
二、案經高雄縣政府警察局岡山分局報請臺灣高雄地方法院檢察署檢察官偵查起訴及
    請求併案審理。嗣本院訊問被告後，因被告自白犯罪，經詢問公訴人及被告意見
    後，乃裁定改行簡式審判程序。
    理  由
一、本件被告所犯係死刑、無期徒刑、最輕本刑為三年以上有期徒刑以外之罪，其於
    準備程序中就被訴事實為有罪之陳述，經本院告知簡式審判程序之旨，並聽取公
    訴人及被告之意見後，合議庭裁定由受命法官獨任進行簡式審判程序，合先敘明
    。
二、
二、右揭犯罪事實，業據被告於警詢、偵查、本院審理時均坦承不諱，且被告於前揭
    時、地經警查獲後，並採集其尿液送鑑定結果呈嗎啡陽性反應，有高雄縣政府衛
    生局九十三年七月六日九三煙檢字第一二七三號、九十三年七月二十九日九三煙
    檢字第一五六二、一五六四號、九十三年九月十五日九三煙檢字第二０四０號、
    九十三年十月四日九三煙檢字第二二０二號煙毒尿液檢驗成績書、及扣押被告所
    有供其注射毒品海洛因之注射針筒六支及塑膠鏟子三支可稽。被告自白核與事實
    相符，是被告施用第一級毒品海洛因之犯行，堪予認定。
三、按犯毒品危害防制條例第十條之罪，經觀察勒戒後，認無繼續施用毒品之傾向者
    ，應由檢察官為不起訴處分。經觀察勒戒或強制戒治執行完畢釋放後，五年內再
    犯第十條之罪，依九十二年一月九日修正施行之毒品危害防制條例第二十三條第
    二項規定意旨，應由檢察官偵查起訴。被告前因施用毒品案件，經依本院以九十
    二年度毒聲字第六０五九號裁定送觀察、勒戒後，認無繼續施用毒品之傾向，由
    臺灣高雄地方法院檢察署檢察官於九十二年十月二十四日，以九十二年度毒偵字
    第四九二四號為不起訴處分確定，被告於強制戒治執行完畢釋放後，五年內再犯
    本件毒品危害防制條例第十條第一項之罪，是依前開說明，自應依法論科。
四、按海洛因為毒品危害防制條例所稱之第一級毒品，此觀諸該條例第二條第二項第
    一款甚明，被告施用上開毒品，核其所為，係違反毒品危害防制條例第十條第一
    項施用第一級毒品罪。被告多次施用第一級毒品海洛因，時間緊接，方法相同，
    所犯係構成要件相同之罪名，顯係基於概括之犯意反覆為之，應依連續犯規定論
    以一罪，並依法加重其刑。被告施用第一級毒品前持有第一級毒品之低度行為，
    應為其後施用毒品之高度行為所吸收，不另論罪。爰審酌被告經觀察勒戒、強制
    戒治後，均未戒絕毒品，另再施用毒品，顯見其自制力不足，無法擺脫毒品，故
    應藉由刑罰之執行，以收教化之功能，並參以被告犯後坦承施用毒品之犯行，所
    犯係自傷行為，尚未害及他人等一切情狀，量處如主文所示之刑，以資懲儆。扣
    案海洛因殘渣袋，因與毒品難以析離，應一體視同毒品，依毒品危害防制條例第
    十八條第一項前段沒收銷燬之。另扣案注射針筒六支，塑膠鏟子三支為被告所有
    預備供其施用毒品海洛因之物品，應依刑法第三十八條第一項第二款後段規定宣
    告沒收。
五、據上論斷，應依刑事訴訟法第二百七十三條之一第一項、第二百八十四條之一、
    第二百九十九條第一項前段，毒品危害防制條例第十條第一項、第十八條第一項
    前段，刑法第十一條、第五十六條，第三十八條第一項第二款，判決如主文。
本案經檢察官乙○○到庭執行職務。
中      華      民      國      九十四    年    一      月    二十八  日
                                臺灣高雄地方法院刑事第八庭
                                    法  官    陳樹村
右正本證明與原本無異。
如不服本判決，應於收受送達後十日內向本院提出上訴書狀。
　　　　　　　　　　　　　　　　　　書記官    周祺雯
中      華      民      國      九十四    年    一      月    二十八  日
附錄本判決論罪科刑所依據之法條：
毒品危害防制條例第十條第一項
施用第一級毒品者，處六月以上五年以下有期徒刑。
